臺灣桃園地方法院刑事判決　　　　　　 100年度訴緝字第24號
公　訴　人　臺灣桃園地方法院檢察署檢察官
被　　　告　張俊福
選任辯護人　謝思賢律師
　　　　　　吳發隆律師
　　　　　　李傳侯律師
上列被告因違反麻醉藥品管理條例案件，經檢察官提起公訴（80
年度偵字第1202號），本院判決如下：
    主  文
張俊福共同非法販賣化學合成麻醉藥品，未遂，處有期徒刑年
肆月。扣案之化學合成麻醉藥品甲基安非他命壹拾伍瓶均沒收。
    事  實
一、張俊福明知甲基安非他命係麻醉藥品管制條例所規定之化學
    合成麻醉藥品，依法不得持有、販賣，緣其於民國80年間，
    在桃園中壢市經營洗衣店，因常至桃園縣中壢市「情懷理容
    院」收、送服務生送洗之衣物，得知理容院內人員有施用甲
    基安非他命之情，而欲伺機販賣化學合成麻醉藥品甲基安非
    他命以營利，且結識以販賣檳榔為業但在該處兼差煮飯之莊
    玉。嗣警員洪克武接獲線報得知張俊福確有販賣甲基安非
    他命之情事，乃於80年2 月12日某時撥打電話予張俊福，佯
    稱欲購買甲基安非他命，張俊福原即有意圖營利非法販賣化
    學合成麻醉藥品甲基安非他命之犯意，遂與警員洪克武談妥
    以每瓶新臺幣（下同）1,100 元、總價16,500元之代價，販
    賣15瓶甲基安非他命（起訴書誤載為安非他命，應予更正）
    ，且相約在桃園縣中壢市○○路191 號雅苑賓館7 樓702 室
    交貨，張俊福並於同日晚上10時30分許，至桃園縣中壢市某
    檳榔攤，委託亦有非法販賣化學合成麻醉藥品甲基安非他命
    犯意聯絡之莊玉（業經本院以80年度訴字第406 號判決判
    處有期徒刑2 年6 月確定），代為出面交貨、取款，經莊玉
    應允後，張俊福隨即與莊玉一同搭乘計程車至上址雅苑
    賓館，由張俊福至雅苑賓館旁之「情懷理容院」取得置放在
    檳榔盒內以保濟丸瓶裝之甲基安非他命15瓶，再由莊玉於
    同日晚上11時40分許，將之持往雅苑賓館7 樓702 室販賣，
    旋為埋伏在現場之警員當場查獲而未遂，並扣得甲基安非他
    命15瓶。
二、案經新竹縣警察局橫山分局報告臺灣新竹地方法院檢察署檢
    察官呈請臺灣高等法院檢察署檢察長令轉臺灣桃園地方法院
    檢察署檢察官偵查起訴。
    理  由
壹、證據能力部分：
一、按被告以外之人於審判外向法官所為之陳述，得為證據，刑
    事訴訟法第159 條之1 第1 項定有明文，立法者係以被告以
    外之人（含共同被告、共犯、被害人、證人等）因其陳述係
    在法官面前為之，故不問係其他刑事案件之準備程序、審判
    期日或民事事件或其他訴訟程序之陳述，均係在任意陳述之
    信用性已受確定保障之情況下所為，因此該等審判外向法官
    所為之陳述，應得作為證據。是本件證人洪克武、戴郁勝在
    本院80年度訴字第406 號案件審理時以證人身分作證所為之
    證述，及共犯莊玉在本院80年度訴字第406 號案件審理時
    以被告身分所為之供述，依上開規定，均有證據能力。
二、次按共同被告對其他共同被告之案件而言，為被告以外之第
    三人，本質上屬於證人，於審判中，應依法定程序，到場具
    結陳述，並接受被告之詰問，其陳述始得作為認定被告犯罪
    事實之判斷依據；而共同被告於其他共同被告案件之警詢、
    偵查中陳述，因被告無從為詰問，而有礙被告之對質詰問權
    ，應無證據能力（司法院大法官會議釋字第582 號解釋意旨
    參照）。再法院就被告之案件對其他共同被告或與被告有共
    犯關係之人調查，均應依人證之調查程序傳喚該共同被告或
    共犯到場，命其立於證人之地位而為陳述，並通知被告，使
    被告有與之對質及詰問其現在與先前陳述瑕疵之機會，以確
    保其對質詰問權，並藉以發現實體真實（最高法院94年度台
    上字第1776號判決意旨參照），刑事訴訟法第287 條之2 並
    明定「法院就被告本人之案件調查共同被告時，該共同被告
    準用有關人證之規定」。是依上開大法官會議解釋、最高法
    院判決意旨及法律規定，法院如於共同被告以證人身分到庭
    陳述，訊問被告對共同被告之審判外陳述有何意見，並准許
    被告對於共同被告當庭及先前陳述進行詰問，即已賦予被告
    對於共同被告對質詰問機會，此時共同被告於審判外陳述之
    瑕疵，應已治癒，而具有證據能力。查被告張俊福辯護人於
    本院準備程序中聲請傳喚與被告有共犯關係之莊玉作證，
    本院審理時已將共犯莊玉改以證人身分請其依法具結後，
    由被告及其辯護人詰問，則本案共犯莊玉於警詢、偵查本
    於被告身分所供，既經本院以證人身分傳喚到庭陳述，並經
    被告及其辯護人詰問，共犯莊玉於警詢及偵查中所為之供
    述，自有證據能力。
三、末按「被告以外之人於審判外之陳述，雖不符刑事訴訟法第
    159 條之1 至第159 條之4 之規定，而經當事人於審判程序
    同意作為證據，法院審酌該言詞陳述或書面陳述作成時之情
    況，認為適當者，亦得為證據。當事人、代理人或辯護人於
    法院調查證據時，知有刑事訴訟法第159 條第1 項不得為證
    據之情形，而未於言詞辯論終結前聲明異議者，視為有前項
    之同意。」，刑事訴訟法第159 條之5 亦有明定。查本判決
    所引用以下審判外作成之相關供述證據，公訴人、被告及辯
    護人於本院準備程序、審判期日均表示無意見而不予爭執，
    亦未於言詞辯論終結前聲明異議，本院審酌上開證據資料製
    作時之情況，尚無違法取得及證明力明顯過低之瑕疵，認以
    之作為證據應屬適當，而其餘所依憑判斷之非供述證據，本
    院亦查無有何違反法定程序取得之情形，且上開各該證據均
    經本院於審判期日依法進行證據之提示、調查、辯論，被告
    於訴訟上之防禦權，已受保障，故上開證據資料均有證據能
    力。
貳、實體部分：
一、訊據被告張俊福矢口否認有何販賣化學合成麻醉藥品甲基安
    非他命之犯行，辯稱：其不認識莊玉，未曾指示莊玉販
    賣或交付安非他命云云。經查：
(一)、本案共犯莊玉於80年2 月12日晚上11時40分許，在桃園縣
    中壢市○○路191 號雅苑賓館7 樓702 室為警查獲之甲基安
    非他命15瓶，乃係受被告指示持之前往該處以販賣予買家，
    並經被告囑託收取每瓶1,100 元之價金一節，迭據共犯莊玉
    於警詢供述：我於80年2 月12日晚上11時40分，在桃園縣
    中壢市○○路191 號雅苑賓館702 室被警方查獲15瓶保濟丸
    瓶裝之安非他命，是張俊福叫我拿去賣的，我們都叫他「阿
    弟」，他是80年2 月12日晚上10時30分到我檳榔攤，拜託我
    幫他販賣安非他命，因為張俊福一直拜託我，所以就答應他
    。張俊福叫了一部計程車在等，我便和張俊福搭乘計程車到
    雅苑賓館，之後張俊福跑到雅苑賓館旁之「情懷理容院」，
    一會兒他就拿給我1 盒用日盛檳榔盒裝的15瓶安非他命，要
    我拿到雅苑賓館702 室，以每瓶1,100 元、共16,500元之價
    格，賣給702 室之男子。我和張俊福認識兩個多月，他跟我
    說他是開洗衣店的等語明確，並指認被告之口卡照片在卷（
    見80年度偵字第1202號卷第4 至7 頁），以及於偵訊中陳述
    ：80年2 月12日晚上10時30分，洗衣店老闆張俊福到中壢市
    檳榔攤，一再要求我幫他將15瓶安非他命拿到桃園縣中壢市
    ○○路191 號雅苑賓館7 樓702 室，我才答應的，他有告訴
    我那是安非他命，叫我收16,500元。張俊福開的洗衣店在中
    壢市山仔頂，他身材矮胖，高約150 到160 公分，沒戴眼鏡
    等情綦詳（見80年度偵字第1202號卷第12頁，80年度偵字第
    1912號卷第5 至6 頁、第11至12頁），嗣於其所犯違反麻醉
    藥品管理條例案件審理時仍陳述：我白天在理容院煮飯，晚
    上在賣檳榔，張俊福是洗衣服的，常到理容院來收衣服才認
    識。我只幫張俊福送過一次安非他命，他一直拜託，我只好
    答應。交貨時張俊福有跟我一起去，他在計程車上等候等語
    詳實（見80年度訴字第406 號卷第14頁、第29至30頁），互
    核均甚為一致。並與證人即本案查獲警員洪克武證稱：我兩
    年前就認識張俊福，他原來在賣香腸，後來不作了，他太太
    開洗衣店，他幫他太太到理髮店收衣服，本案查獲過程是在
    抓他的前兩個月，經線民提供他利用理髮廳電話作為販賣安
    非他命的聯絡電話，要跟他買安非他命時要先打電話進去說
    「你那有幾支」（台語）的密語，經認可後始交易，我們就
    是這樣跟他取得聯絡而查獲的等語（見80年度訴字第406 號
    卷第28至29頁），以及證人即本案查獲警員戴郁勝到庭證稱
    ：我知道張俊福跟莊玉一起到雅苑賓館，莊玉在車上，
    張俊福到賓館隔壁的理髮廳拿安非他命，回車上交給莊玉
    去送，這是我同事看到告訴我的等語相符（見80年度訴字第
    406 號卷第30頁，本院卷第88頁背面），復據被告坦認：我
    於80年間在桃園縣中壢市開洗衣店，當時我太太也在洗衣店
    工作等語屬實（見本院卷第20頁背面、第126 頁背面），與
    莊玉及證人洪克武均證稱被告係洗衣店業者一致。而扣案
    之結晶15瓶，經送法務部調查局以化學檢驗法、薄層分析法
    、氣相層析儀分析法鑑定結果，認均係甲基安非他命一節，
    亦有法務部調查局檢驗通知書1 份在卷可稽（見80年度訴字
    第406 號卷第18頁），堪認共犯莊玉所稱受被告指示至桃
    園縣中壢市○○路191 號雅苑賓館7 樓702 室交付安非他命
    15瓶，以及證人洪克武所稱與被告取得聯繫佯裝購買安非他
    命等情，實應為甲基安非他命之誤，起訴書亦將之誤載為安
    非他命，容有未洽，應予更正。再觀諸本案係因警員洪克武
    先行撥打電話向被告佯稱欲購買甲基安非他命，經與被告約
    定交貨、付款之時間、地點後，旋即時在雅苑賓館7 樓 702
    室查獲共犯莊玉攜帶甲基安非他命15瓶，益證莊玉陳述
    上開甲基安非他命之來源為被告等語，甚值採信，且被告身
    高不高，體型屬矮胖型身材，於本院開庭時均未配戴眼鏡，
    亦與莊玉所稱：張俊福身材矮胖，高約150 到160 公分，
    沒戴眼鏡等語相符，實無誤認被告之可能。是被告確指示知
    情之莊玉於80年2 月12日晚上11時40分許，持甲基安非他
    命15瓶前往桃園縣中壢市○○路191 號雅苑賓館7 樓702 室
    販賣，並囑託莊玉收取每瓶1,100 元、總價16,500元之價
    金，然為警當場查獲而未遂之事實，堪以認定。被告空言辯
    稱其不認識莊玉，未曾指示莊玉販賣或交付安非他命云
    云，無非係脫免刑責之詞，不足採信。
(二)、按販賣甲基安非他命係違法行為，非可公然為之，亦無公定
    之價格，不論如何包裝，均可任意分裝增減份量，而每次買
    賣之價量，亦隨時依雙方之關係深淺、資力、需求之數量及
    對行情之認知、來源是否充裕、販賣者是否渴求資金、查緝
    是否嚴緊、購買者被查獲時供述購買對象之可能性之風險評
    估等，因而異其標準並機動調整，非可一概而論。且販賣之
    利得除經坦承及價量俱臻明確外，委難察得實情；販賣之人
    從價差或量差中牟利方式雖異，但其圖利之非法販賣行為則
    一。況販賣甲基安非他命事涉重典，苟無利潤可圖，實無任
    意將大量之甲基安非他命交付或讓與他人之可能。被告販賣
    之甲基安非他命數量達15瓶，且被告與佯裝買家之警員洪克
    武並不熟識，販賣甲基安非他命之罪刑甚重，被查獲之風險
    亦高，若非有利可圖，實無任意交付甲基安非他命予他人之
    理。因之，本案雖因被告否認販賣甲基安非他命，而無從究
    明其因販賣可得之價差若干，然觀諸本案買賣過程，係藉由
    電話聯絡之方式欲逃避警方查緝；接洽、交付甲基安非他命
    之過程亦高度謹慎，與一般任意取用、轉讓毒品者，顯然不
    同。是被告有販賣甲基安非他命藉以營利之意圖，至為明確
    。
(三)、次查所謂司法警察之「陷害教唆」，係指行為人原不具犯罪
    之故意，純因司法警察之設計教唆，始萌生犯意，進而實行
    犯罪構成要件之行為者而言，因其手段顯然違反憲法對於基
    本人權之保障，且已逾越偵查犯罪之必要程度，對於公共利
    益之維護並無意義，其取得之證據固難認合法；惟倘司法警
    察係對於原已具有犯罪故意並已實行犯罪行為之人，運用偵
    查技巧，引誘其暴露犯罪事證，以俗稱「釣魚」之偵查方式
    蒐證、逮捕偵辦，既無礙於行為人基本人權之保障，對於犯
    罪偵防及社會秩序之維護，復有正面之效果，自與「陷害教
    唆」情形有別，要難認為違法，且取得之證據資料倘未違背
    法定程序，自應認其有證據能力（最高法院97年度台上字第
    1882號、97年度台上字第4942號刑事判決意旨參照）。本案
    係警員洪克武自線民獲悉被告確有販賣甲基安非他命之犯行
    後，運用俗稱「釣魚」之偵查技巧，撥打電話向被告佯稱欲
    購買甲基安非他命，被告果亦出於販賣甲基安非他命之犯意
    ，並著手於販賣甲基安非他命，指示莊玉持甲基安非他命
    15瓶至桃園縣中壢市○○路191 號雅苑賓館7 樓702 室交貨
    、收取價金16,500元，嗣為埋伏在現場之警員當場查獲，莊
    玉並供出上開甲基安非他命之來源為被告，因而查悉被告
    上揭販賣甲基安非他命之犯行，依上開情節以觀，被告原已
    具有販賣甲基安非他命之犯意，並已實行販賣甲基安非他命
    之犯罪行為，自與行為人原不具犯罪之故意，純因司法警察
    之設計教唆，始萌生犯意之「陷害教唆」情形有別。
(四)、至於證人莊玉雖於本院審理時證稱：沒有看過被告、不認
    識被告，是「阿弟」要其拿安非他命去賓館販賣，於是就一
    個人坐計程車過去，不知「阿弟」之姓名云云（見本院卷第
    123 至124 頁），然其就如何於80年2 月間，經在「情懷理
    容院」煮飯時所認識之開洗衣店之「阿弟」請託，而代為攜
    帶以保濟丸瓶裝之安非他命至雅苑賓館某客房販賣、收取 1
    萬多元價款，嗣為警察查獲等重要情節（見本院卷第123 頁
    ），與前開警詢、偵訊所述仍大致相符。且證人莊玉並證
    稱其於警詢中指認被告之口卡照片確屬實在等語明確（見本
    院卷第124 至126 頁）。蓋本案犯罪時間係在80年2 月間，
    距證人莊玉於100 年7 月26日本案審理到庭作證時，時間
    已相隔20年餘，實難期待其就受託販賣甲基安非他命之相關
    細節尚能為清楚之描述或記憶，證人莊玉無法於本院審理
    時指認被告之容貌、姓名，應係時間久遠無法正確記憶所致
    ，此與經驗法則及常情並未違背，尚難因證人莊玉於本院
    審理時就被告之容貌、姓名，以及受託販賣甲基安非他命之
    細節記憶不清，即認其於警詢、偵訊、另案法院審理時之供
    述不實，而為有利被告之認定。同理，證人即本案查獲警員
    戴郁勝、黃文圳、王兆民於本院審理時對於本案查獲過程、
    細節以及被告、莊玉涉案情形固多證稱不清楚、沒有印象
    、忘記了等語，亦顯係因時間久遠，不復記憶之故，自難以
    此逕採為有利被告之認定。
(五)、綜上所述，被告所辯情詞，顯係事後推諉卸責之詞，尚難採
    信。本件事證明確，其上開犯行已堪認定，應予依法論科。
二、論罪科刑之新舊法比較適用：
(一)、被告非法販賣化學合成麻醉藥品甲基安非他命之行為後，肅
    清煙毒條例業於87年5 月20日修正公布為毒品危害防制條例
    ，並於87年5 月22日生效，其中第2 條第2 項已將甲基安非
    他命列為第二級毒品，同條例第4 條第2 項並規定：「製造
    、運輸、販賣第二級毒品者，處無期徒刑或7 年以上有期徒
    刑，得併科新臺幣7 百萬元以下罰金。」；嗣毒品危害防制
    條例第4 條第2 項復於98年5 月20日修正為：「製造、運輸
    、販賣第二級毒品者，處無期徒刑或7 年以上有期徒刑，得
    併科新臺幣1 千萬元以下罰金。」，並於98年11月20日施行
    。據此，本案應依刑法第2 條第1 項「按行為後法律有變更
    者，適用行為時之法律，但行為後之法律有利於行為人者，
    適用最有利於行為人之法律」之規定，依「從舊從輕」原則
    而為比較。查被告行為時之麻醉藥品管理條例第13條之1 第
    2 項第1 款規定：非法販賣化學合成麻醉藥品者，處5 年以
    上有期徒刑，得併科5 萬元以下罰金；依中間時法即87年 5
    月22日生效施行之毒品危害防制條例第4 條第2 項則規定：
    「製造、運輸、販賣第二級毒品者，處無期徒刑或7 年以上
    有期徒刑，得併科新臺幣7 百萬元以下罰金。」，裁判時毒
    品危害防制條例第4 條第2 項則修正為：「製造、運輸、販
    賣第二級毒品者，處無期徒刑或7 年以上有期徒刑，得併科
    新臺幣1 千萬元以下罰金。」，是毒品危害防制條例第4 條
    第2 項修正後，較之原適用之麻醉藥品管理條例第13條之 1
    第2 項第1 款非法販賣化學合成麻醉藥品罪應處「5 年以上
    有期徒刑，得併科5 萬元以下罰金」之刑度為重。經綜其全
    部罪刑而為比較之結果，應以修正前之麻醉藥品管理條例規
    定對被告較為有利。是本件被告所犯販賣甲基安非他命之犯
    行，應適用行為時即麻醉藥品管理條例第13條之1 第2 項第
    1 款之非法販賣化學合成麻醉藥品規定論處。
(二)、又被告行為後，刑法部分條文亦經修正公布，並於95年7 月
    1 日施行，其中修正後刑法關於第28條共同正犯之範圍、第
    33條第5 款罰金刑之最低額，皆有變更。另被告行為後罰金
    罰鍰提高標準條例亦於98年4 月29日經總統公布廢止，並於
    98年5 月1 日生效。關於共同正犯之規定，刑法第28條原規
    定：「二人以上共同『實施』犯罪之行為者，皆為共同正犯
    。」，修正後刑法第28條則規定：「二人以上共同『實行』
    犯罪之行為者，皆為共同正犯。」，將舊法之「實施」修正
    為「實行」。原「實施」之概念，包含陰謀、預備、著手及
    實行等階段之行為，修正後僅共同實行犯罪行為始成立共同
    正犯。是新法共同正犯之範圍已有限縮，排除陰謀犯、預備
    犯之共同正犯；關於法定罰金刑最低度部分，由修正前刑法
    第33條第5 款規定為銀元1 元以上，依廢止前罰金罰鍰提高
    標準條例第1 條前段提高10倍為銀元10元（折算為新臺幣30
    元）以上，修正後刑法第33條第5 款則修正為新臺幣1 千元
    以上，以百元計算。本件被告行為後法律有變更，就罪刑部
    分，比較行為時法與裁判時法，就共同正犯之修正，裁判時
    法範圍較小雖較有利，然以本件被告所為非法販賣化學合成
    麻醉藥品罪，不論適用行為時法或裁判時法，均應論以共同
    正犯；關於罰金刑最低度，修正後刑法第33條第5 款所定罰
    金之最低數額，較之修正前提高，以修正前之規定有利於被
    告。是綜其全部結果而為比較，以行為時法有利於被告，依
    刑法第2 條第1 項前段規定，自應適用行為時法即修正前之
    刑法規定論處。至於刑法第26條前段未遂犯之處罰，得按既
    遂犯之刑減輕其刑之規定，修正後固將之移列至第25條第 2
    項，惟此項修正僅屬條文之移列，非屬法律變更問題，附此
    指明。
三、按甲基安非他命業經行政院衛生署於79年10月9 日以衛署藥
    字第00904142號公告列入麻醉藥品管理條例第2 條第4 款所
    定之「化學合成類麻醉藥品」管理，不得非法持有及販賣。
    又本案係由警員向被告偽稱欲購買甲基安非他命，雖無實際
    價購之真意，惟被告原即有意圖營利非法販賣化學合成麻醉
    藥品甲基安非他命之犯意，且依約指示知情之莊玉攜帶甲
    基安非他命15瓶前往交貨、取款，即已著手實施販賣化學合
    成麻醉藥品之行為，因警員原無買受化學合成麻醉藥品之意
    思，其虛與被告買賣化學合成麻醉藥品，意在辦案，以求人
    贓俱獲，事實上兩人無法完成買賣甲基安非他命之行為，復
    因查無積極證據足以認定莊玉欲交付予警員之甲基安非他
    命15瓶係被告基於營利意圖而販入，依罪疑為輕之原則，應
    僅論以販賣化學合成麻醉藥品未遂罪。是核被告非法販賣化
    學合成麻醉藥品甲基安非他命，而未得逞之所為，係犯修正
    前麻醉藥品管理條例第13條之1 第3 項、第2 項第1 款之非
    法販賣化學合成麻醉藥品未遂罪。又被告於非法販賣甲基安
    非他命前持有甲基安非他命之低度行為，應為非法販賣甲基
    安非他命之高度行為所吸收，不另論罪。被告與莊玉之間
    ，就上開販賣化學合成麻醉藥品未遂之犯行，有犯意聯絡及
    行為之分擔，應論以共同正犯。公訴意旨認被告所為係犯修
    正前麻醉藥品管理條例第13條之1 第2 項第1 款之非法販賣
    化學合成麻醉藥品既遂罪，尚有誤會，惟此僅係犯罪階段認
    定有誤，不生變更起訴法條之問題。被告已著手實行販賣甲
    基安非他命之犯罪行為，惟尚未得逞，為未遂犯，應依刑法
    第25條第2 項之規定，按既遂犯之刑減輕之。爰審酌被告於
    案發時正值青壯，不私以正途獲取財物，竟販賣甲基安非他
    命以營利，戕害他人之身心健康，且販賣之數量達15瓶，如
    流入市面所生危害非輕，犯後復卸詞狡辯，不思悔改，兼衡
    其犯罪之動機、目的、手段、生活狀況、智識程度與素行等
    一切情狀，量處如主文所示之刑。再扣案之甲基安非他命15
    瓶，係違禁物，應依刑法第38條第1 項第1 款之規定，宣告
    沒收之。
據上論斷，應依刑事訴訟法第299 條第1 項前段，修正前麻醉藥
品管理條例第13條之1 第3 項、第2 項第1 款，刑法第2 條第 1
項前段、第11條前段、第25條第2 項、第38條第1 項第1 款，修
正前刑法第28條，判決如主文。
本案經檢察官張聰耀到庭執行職務。
中    華    民    國   100    年    8     月    16    日
                  刑事第五庭  審判長法  官  潘政宏
                                    法  官  張詠惠
                                    法  官  劉淑玲
以上正本證明與原本無異。
如不服本判決應於收受判決後10日內向本院提出上訴書狀，並應
敘述具體理由。其未敘述上訴理由者，應於上訴期間屆滿後20日
內向本院補提理由書（均須按他造當事人之人數附繕本）「切勿
逕送上級法院」。
                                    書記官  許婉茹
中    華    民    國   100    年    8     月    17    日
附錄本案論罪科刑依據之法條：
修正前麻醉藥品管理條例第13條之1：
違反前條之規定，其屬於第2 條第1 款至第3 款之麻醉藥品者，
應分別依法處罰。
違反前條之規定，其屬於第2 條第4 款之麻醉藥品者，依左列規
定處罰：
一、非法輸入、製造、運輸、販賣者，處5 年以上有期徒刑，得
    併科5 萬元以下罰金。
二、意圖販賣而非法持有者，處3 年以上10年以下有期徒刑，得
    併科3 萬元以下罰金。
三、意圖營利而非法為人施打者，處5 年以下有期徒刑，得併科
    2 萬元以下罰金。
四、非法施打吸用者，處3 年以下有期徒刑、拘役或1 萬元以下
    罰金。
五、非法持有者，處2 年以下有期徒刑、拘役或5 千元以下罰金
    。
前項第1 款之未遂犯罰之。
犯第2 項第4 款之罪有癮者，應由審判機關先行指定相當處所勒
戒。經勒戒斷癮後再犯者，加重本刑至三分之二。